【裁判字號】    98,親,38
【裁判日期】    980429
【裁判案由】    否認子女
【裁判全文】
臺灣桃園地方法院民事判決                98年度親字第38號
原      告  乙○○
訴訟代理人  簡長順律師
被      告  甲○○
特別代理人  丙○○
                        號5樓.
上列當事人間請求否認子女事件，本院於民國98年04月15日言詞
辯論終結，判決如下：
    主      文
確認被告甲○○（女，民國98年01月30日生）非原告自訴外人項
聖輝受胎所生之女。
訴訟費用由被告負擔。
    事實及理由
一、原告主張：原告與訴外人項聖輝（已於民國97年11月19日死
    亡）前為夫妻，婚姻期間原告於98年01月30日產下被告甲○
    ○，則依法被告甲○○推定為原告與項聖輝之婚生女，惟項
    聖輝自92年06月23日即因腦瘤術後無法自理生活而長期與原
    告分居，是受胎期間原告與項聖輝並未共同居住生活，被告
    甲○○實非原告自訴外人項聖輝受胎所生，而係受胎於訴外
    人丙○○，為此提起本件訴訟等語，並聲明：如主文所示。
二、被告甲○○經本院選任丙○○為其特別代理人，其陳述稱：
    對於原告之主張及請求均無意見等語。
三、經查：
  (一)按從子女出生日回溯第181 日起至第302 日止，為受胎期間
    。妻之受胎，係在婚姻關係存續中者，推定其所生子女為婚
    生子女。前項推定，夫妻之一方或子女能證明子女非為婚生
    子女者，得提起否認之訴。前項否認之訴，夫妻之一方自知
    悉該子女非為婚生子女，或子女自知悉其非為婚生子女之時
    起2 年內為之。民法第1062條第1 項及第1063條第1 項、第
    2 項、第3 項前段定有明文（96年5 月23日修正後條文）。
  (二)原告主張：其與訴外人項聖輝（已於97年11月19日死亡）前
    為夫妻，其於婚姻期間之98年01月30日產下被告甲○○等事
    實，業據提出戶籍謄本為證，堪信為真。則依民法第1062條
    關於受胎期間之規定，應推定被告為原告與訴外人項聖輝之
    婚生女。惟原告另主張：被告甲○○非原告自訴外人項聖輝
    受胎所生，而係受胎自訴外人丙○○之事實，亦據提出台北
    榮民總醫院出具之親子鑑定報告1 份在卷為憑，內容略以：
    根據丙○○與甲○○之檢體之檢驗結果，不能排除丙○○與
    甲○○之親子關係，其二人間之親子關係概率（PP％值）為
    99.9948 ％等語，是以堪認原告此部分主張亦為信實。從而
    ，原告於知悉被告甲○○出生之日起2 年內提起本訴，否認
    被告甲○○為其自訴外人項聖輝受胎所生之婚生女，為有理
    由，應予准許。
四、據上論結，本件原告之訴為有理由，依民事訴訟法第78條，
    判決如主文。
中    華    民    國    98    年    4     月    29    日
                              家事法庭法  官  周玉
上列正本證明與原本無異
如對本判決上訴，須於判決送達後20日內向本院提出上訴狀
中    華    民    國    98    年    4     月    29    日
                                      書記官  張儷瓊


司法院資訊處製作；財團法人民間司法改革基金會備份。
